臺灣新竹地方法院民事判決　　　　　　　　94年度智字第11號
原　　　告　客喜康企業股份有限公司
法定代理人　甲○○
原　　　告　可喜康股份有限公司
法定代理人　乙○○
上二人共同
訴訟代理人　宋嬅玲律師
複 代 理人　丁○○
被　　　告　戊○○
訴訟代理人　吳世敏律師
　　　　人　苗繼業律師
複 代 理人　丙○○
上列當事人間請求損害賠償事件，經本院刑事庭裁定移送前來，
本院於民國九十六年五月十八日言詞辯論終結，判決如下：
    主      文
被告應給付原告可喜康股份有限公司貳拾陸萬玖仟陸佰零捌元，
及自民國九十四年三月二十五日起至清償日止，按週年利率百分
之五計算之利息。
被告應給付原告客喜康企業股份有限公司陸萬仟柒佰貳拾伍元
，及自民國九十四年三月二十五日起至清償日止，按週年利率百
分之五計算之利息。
被告應以其費用將如附件所示刑事判決當事人、案由、主文及事
實欄內容，以五號字體刊登於中國時報Ｂ１版一日。
原告其餘之訴駁回。
訴訟費用由被告負擔十分之一，原告客喜康企業股份有限公司負
擔十分之三，餘由原告可喜康股份有限公司負擔。
本判決第一項、第二項，得假執行；但被告如於假執行程序實施
前，各以新臺幣貳拾陸萬玖仟陸佰零捌元、新臺幣陸萬仟柒佰
貳拾伍元為原告可喜康股份有限公司、原告客喜康企業股份有限
公司預供擔保，得免為假執行。
原告其餘假執行之聲請均駁回。
    事實及理由
一、實體方面：
  (一)、原告主張：
    1.被告係商號旭日行之負責人，於民國八十八年一月十九日
      與經營ＫＯＨＩＫＡＮ客喜康咖啡館連鎖加盟事業之原告
      客喜康企業股份有限公司（下稱客喜康公司）簽立加盟契
      約書（下稱系爭契約），並約定加盟期間自八十八年一月
      十九日起至九十一年一月十八日止，共三年，依原告客喜
      康公司與被告所簽訂之系爭契約之約定，被告於加盟期間
      內得於目錄及其內容中使用原告客喜康公司所擁有如附表
      所示編號二之商標及經原告可喜康股份有限公司（下稱可
      喜康公司）授權其所擁有如附表編號一、編號三至編號十
      七所示之商標權予原告客喜康公司提供各加盟店之商標及
      一切標示。迨系爭契約所定之加盟期限屆滿後，被告復與
      原告客喜康公司以同樣條件續行系爭契約，惟迄九十三年
      六月一日被告即以經營不善積欠貨款為由向原告客喜康公
      司為終止系爭契約之意思表示，而依系爭契約第二十四條
      及終止加盟契約申請書第一條之約定，被告於契約終止後
      即不得再行使用有關加盟ＫＯＨＩＫＡＮ客喜康咖啡館之
      相關授權商標及一切標示，並應於九十三年六月十六日之
      前（終止契約後十五日內），以自費撤除附有登錄ＫＯＨ
      ＩＫＡＮ客喜康商標、商號之容器、備品、商品、展示物
      及看板招牌等品項。
    2.詎原告二人於九十三年八月間陸續接獲顧客電話投訴，稱
      被告於其所經營之「鍋本家」咖啡店仍繼續使用原告客喜
      康公司之商品目錄，並販售目錄內之商品，被告亦自承確
      有使用印有附表編號一所示服務標章及附表編號二至十七
      所示商標之商品目錄作為價目表，並販售目錄內原告二人
      所擁有如附表所示之商標權（下稱係爭商標權）之商品至
      九十三年八月十八日收受原告寄發之存證信函時止。被告
      之上揭行為，顯係侵害原告二人所擁有之系爭商標權，復
      經原告二人向本院刑事庭提起違反商標法之自訴，經本院
      刑事庭以九十三年度自字第二三號刑事判決及台灣高等法
      院以九十四年度上易字第一一七八號刑事判決，判決被告
      有期徒刑三月確定在案，是本件被告侵害原告二人所有之
      系爭商標權至為明確。
    3.按因故意或過失，不法侵害他人之權利者，負損害賠償責
      任；商標權人對於侵害其商標權者，得請求損害賠償；商
      標權人請求損害賠償時，得就下列各款擇一計算其損害：
      (一)依民法第二百十六條規定。(二)依侵害商標權行為所得之
      利益。(三)就查獲侵害商標權商品之零售單價五百倍至一千
      五百倍之金額；商標權人之業務上信譽，因侵害而致減損
      時，並得另請求賠償相當之金額；商標權人得請求由侵害
      商標權者負擔費用，將侵害商標權情事之判決書內容全部
      或一部登載新聞紙，民法第一百八十四條第一項前段、商
      標法第六十一條第一項前段、第六十三條第一項第一款、
      第三款、第三項及第六十四條分別定有明文。經查，被告
      上開行為業侵害原告二人所有之系爭商標權，則揆之上開
      法條之規定，本件原告自得向被告請求損害賠償及負擔費
      用將侵害系爭商標權情事之判決書內容全部或一部登載於
      新聞紙。被告既有侵害系爭商標權之行為，依前揭法條，
      被告應負賠償之責，茲就原告所得請求賠償之金額分述如
      下：
      (1)原告可喜康公司部分：
        (甲)商標權部分：被告雖非直接與原告可喜康公司簽訂加
          盟契約，惟附表編號一之商標原係由原告可喜康公司
          先行授權予原告客喜康公司使用印製於商品目錄之封
          面之後，始由原告客喜康公司再授權各ＫＯＨＩＫＡ
          Ｎ客喜康咖啡館連鎖加盟店使用，被告既已於九十三
          年六月一日終止加盟契約後，本無繼續使用之權利，
          渠竟未獲原告可喜康公司之同意授權，亦無支付對價
          即擅自使用附表編號一之商標，顯受有相當於支付加
          盟金後方可使用之利益，原告可喜康公司自得以該所
          受利益作為計算請求損害賠償之依據。經查，原告客
          喜康公司前於八十八年一月十九日與被告簽訂系爭契
          約時之加盟金雖係新臺幣（下同）十萬元，惟嗣已因
          成本考量調整為七十萬元，此有原告客喜康公司其後
          印製之加盟簡介及九十二年間與他人簽訂之加盟契約
          書第三十五條約定節文內容可稽，而本件被告於九十
          三年六月一日終止系爭契約後未獲原告可喜康公司授
          權同意擅自使用附表編號一所示商標之侵權行為，其
          因此所得之利益，應可視同被告於斯時重行加入原告
          客喜康公司加盟體系所應支付而未付之加盟金數額，
          即以七十萬元計之；另附表編號三至十七之商標，依
          商標法第六十三條第一項第三款規定，以查獲侵害商
          標權商品之零售單價相加之五百倍計算，查獲每件商
          品之單價詳如附表所示，相加後為一千八百二十元，
          以五百倍計算之，共請求九十一萬元；綜上，本件原
          告可喜康公司就附表編號一及附表編號三至十七所示
          商標遭被告侵害部分，得向被告請求一百六十一萬元
          之損害賠償。
        (乙)業務上信譽減損部分：按商標專用權人之業務上信譽
          ，因侵害而致減損時，並得另請求賠償相當之金額，
          商標法第六十三第三項著有明文。又此等規定係有別
          於商標法第六十三條第一項財產上損害賠償請求權之
          非財產上商譽損害請求權，祗須商標專用權人之業務
          上信譽因商標受侵害致減損時，即足當之，此有最高
          法院九十一年度台上字第一九四九號判決可資參照。
          另所謂「業務上信譽」，原即屬抽象存在之概念，其
          損害並無法具體計算，性質上與民法第一百九十五條
          第一項規定之名譽被侵害之賠償相當，不以實際受有
          損害為要件，否則即無從與商標法第六十一條規定之
          損害賠償相區隔，此亦有最高法院八十五年度台上字
          第二六六號判決可參。經查，被告雖非直接與原告可
          喜康公司簽訂加盟契約，惟附表編號一及附表編號三
          至十七所示商標原係由原告可喜康公司授權予原告客
          喜康公司，並經多方拓展經營而廣為一般消費大眾所
          知悉，被告終止加盟後仍使用附表編號一及附表編號
          三至十七所示商標販售商品，非僅致原告可喜康公司
          之商標權利受損，甚亦有可能造成原告客喜康公司對
          前開授權有所誤解，產生嫌隙，顯已破壞原告可喜康
          公司長期建立之商業合作誠信，當無疑義。被告侵害
          原告可喜康公司所有如附表編號一及附表編號三至附
          表編號十七所是商標之商標權為確定之事實，且確足
          使原告可喜康公司長期建立之商譽受侵害致減損，從
          而原告可喜康公司雖無法具體計算損害額，惟徵諸原
          告可喜康公司長久以來不論於經營模式、商品種類供
          給及廣告促銷等方面所投注之資金及勞力，其中所付
          出有形、無形之代價實難以估計等情，故請求被告就
          原告業務上商譽所受之損害，請求被告賠償一百萬元
          。
      (2)原告客喜康公司部分：
        (甲)商標權部分：附表編號二之商標，依商標法第六十三
          條第一項第三款規定，以查獲侵害商標權商品之零售
          單價之五百倍計算，查獲該件商品之單價為一百六十
          元，以五百倍計算之，請求八萬元。
        (乙)業務上信譽減損部分：查被告於九十三年六月一日與
          原告客喜康公司終止系爭契約後，係於原址繼續自行
          經營「鍋本家」咖啡店，營業性質與原告客喜康公司
          加盟店之經營類別相同，被告未經授權直接使用僅原
          告客喜康公司之加盟連鎖體系方得使用之商品目錄供
          客人點餐之用，並販售目錄內原告二人所擁有如附表
          所示之商標權商品，此舉勢必使消費者對於原址經營
          之「鍋本家」咖啡館是否屬原告客喜康公司加盟連鎖
          體系產生混淆誤認，商店招牌與點餐商品目錄、商品
          內容之出入亦會導致一般消費者對原告客喜康公司之
          企業加盟經營、統籌能力產生質疑，對業務上之信譽
          儼然造成損害。復且被告於終止加盟前一個月即幾乎
          未向原告客喜康公司進貨，繼續於原址經營之「鍋本
          家」咖啡館必定有其他供貨來源，此可由被告提出之
          被證第六號、被證第七號中記載庫存商品之內容相矛
          盾一事可知，被告使用原告客喜康公司之商品目錄並
          非為販賣庫存商品。然因被告直接使用原告客喜康公
          司印製之目錄供消費者點餐卻非獲得相同商品，損害
          消費者之信賴權益，導致消費者對原告之產品信用質
          疑，自是嚴重損害原告客喜康公司長期投入大量金錢
          、心力經營而所辛苦建立之信用與商譽。被告侵害原
          告二人商標權為確定之事實，且確足使原告二人長期
          建立之商譽受侵害致減損，從而原告等雖無法具體計
          算損害額，惟徵諸原告客喜康公司長久以來不論於經
          營模式、商品種類供給及廣告促銷等方面，均不斷致
          力於研發、改善，力求加盟體系更加完善，為加盟店
          業者謀得最大利益，其中所付出有形、無形之代價實
          難以估計等情，故請求被告賠償一百萬元，以填補原
          告客喜康公司所受業務上信譽之損失。
    4.被告雖辯稱其與原告客喜康公司於八十八年一月十九日所
      訂之系爭契約於九十一年一月十八日加盟期間屆滿後即已
      終止，系爭契約非為未定期限之繼續性契約，且原告二人
      未告知被告系爭商標已經原告二人登記註冊，故原告客喜
      康公司實已違反行政院公平交易委員會通過之加盟業主資
      訊揭露規範（下稱系爭命令）之規定，從而，被告乃係善
      意使用系爭商標云云，惟查，依被告與原告客喜康公司於
      八十八年一月十九日簽訂之系爭契約第三條第三項約定「
      甲方（即原告客喜康公司）得視營運發展需求，修改真鍋
      珈琲館之企業識別系統，如須更換招牌時，乙方（即被告
      ）必須無條件配合。」，原告客喜康公司前為配合日本真
      鍋珈琲館於八十八年四月十日變更為「ＫＯＨＩＫＡＮ」
      （珈琲館株式會社），即曾於同年六月九日依前揭約定發
      函通知所屬各加盟店（包括被告）更改企業識別系統，函
      文中並載明「…為使全系統商標一致，台灣亦配合更改為
      『ＫＯＨＩＫＡＮ』客喜康珈琲館』」等語，故原告客喜
      康公司自八十八年七月一日起將加盟商標由「真鍋」更改
      為「ＫＯＨＩＫＡＮ」，仍屬加盟契約約定範圍，且被告
      收受通知後亦配合將招牌更換，未為任何反對之意思表示
      ，顯見被告亦同意以更改後之「ＫＯＨＩＫＡＮ」為加盟
      企業識別系統之商標。又系爭契約於九十一年一月十八日
      屆滿後，被告仍繼續依系爭契約所載之相關約定給付加盟
      權利金予原告客喜康公司收受，被告亦享有為原告客喜康
      公司加盟店之權利，繼續向原告客喜康公司進貨、使用商
      品目錄等，被告對此亦不爭執，則系爭契約自屬未定期限
      之繼續性契約。次查，系爭契約第三條除載有「商標的使
      用方法等」之條旨，且並揭明企業識別系統為原告可喜康
      公司所有如附表編號一所示之商標，顯見被告於加盟之始
      即明知企業識別系統有商標註冊，自無諉為不知之理。況
      系爭商標於申請註冊時須先於商標公報上公告三個月，註
      冊之後，任何人至經濟部智慧財產局之網站搜尋均可明確
      得悉，原告客喜康公司及可喜康公司等亦於公司架設之網
      站上標示該網站上所揭示之內容（包括商品名稱及照片）
      均受智慧財產權之保護。復參被告於九十三年六月一日親
      自填寫「終止加盟契約申請書」時一併簽署之「加盟店退
      出時檢查表」及「加盟店退出時『登錄商標』、商號撤除
      歸還表」所載內容，被告於終止加盟後須撤除之「商標」
      欄內包括各式招牌、「菜單」，加盟店退出時「登錄商標
      」、商號撤除歸還表中第四項亦包括「菜單」，顯見被告
      確實明知商品目錄上之服務標章與商品目錄內之商品名稱
      均為原告二人享有商標權之系爭商標，且為退出加盟時應
      撤除之物。且系爭契約第三條之條旨既載明為商標的使用
      方法等，顯見被告於加盟伊時即明知企業識別系統有商標
      註冊，自無再適用系爭命令之餘地。況被告與原告客喜康
      公司簽訂系爭契約加入連鎖體系之時間為八十八年一月十
      九日，而系爭命令乃於八十八年六月二日審議通過，僅八
      十八年九月一日後簽約加盟者始有適用，是原告客喜康公
      司並無適用系爭命令之義務，又縱有適用，系爭命令亦僅
      為行政機關制定之行政罰責，即便原告客喜康公司有違反
      ，亦非可成為免除被告賠償責任之事由；末商標法第三十
      三條第三項雖訂有被授權人應為商標授權標示之規定，惟
      其標示本非作為證明商標權存在之用，而係表彰使用人合
      法取得商標授權權源（縱未標示，亦僅生該商標權是否經
      合法授權使用之問題），與他人得否據以知悉商標權存在
      一事無涉，是被告上開所辯皆不足採。
    5.被告又再辯稱使用原告客喜康公司之商品目錄僅系為銷售
      其於九十三年六月一日終止系爭契約前向原告客喜康公司
      所購入之商品云云，依被告所述，其與原告客喜康公司終
      止系爭契約後，係將自製之目錄與原告客喜康公司之商品
      目錄並用，惟查，被告前於本院九十三年度自字第二三號
      刑事審理程序中自承於終止系爭契約後，並無自行印製商
      品目錄，而係繼續使用原告編製之商品目錄，復被告終止
      系爭契約後，仍於原址繼續自行經營「鍋本家」咖啡店，
      為使貨源充裕不虞匱乏，必有其他供應商提供進貨來源，
      基此，被告販賣之商品究為終止加盟前向原告客喜康公司
      購買之庫存貨品，抑或逕自他處購得之物而故意偽稱冒充
      之，頗滋疑義，且果如被告所言，使用原告客喜康公司之
      目錄係為銷售終止系爭契約前所購入之庫存商品，則被告
      之目的顯係出於免除給付原告客喜康公司加盟權利金，以
      遂其不法使用原告客喜康公司商品目錄之意圖。況被告自
      九十三年六月一日終止系爭契約後，仍持續使用原告客喜
      康公司之商品目錄販售商品至同年八月十八日止，期間長
      達近三個月之久，而被告於九十三年三、四月份向原告客
      喜康公司之進貨金額分別為八萬九千七百八十四元及九萬
      八千九百零八元，而同年五份之進貨金額僅為十八元，復
      參以被證六號及被證七號之盤點紀錄所示，原告客喜康公
      司出貨予被告之商品已於一個月內銷售殆盡，以常理論之
      ，庫存商品之數量實無可能歷時三個月仍未銷售完畢。況
      且，被告加盟原告經營咖啡館連鎖事業有五年餘之時間，
      非初次經營無經驗之人，復依被告所言，終止系爭契約原
      因為業績不佳，以常理論之，既已於事先經謹慎評估後方
      於九十三年六月一日提出終止加盟申請書，並明知終止後
      十五日內原告客喜康公司即會派員檢查系爭商標撤除事項
      ，顯非倉促決定，被告焉會於終止加盟前未估計存貨量即
      繼續進貨而留有大量存貨可再銷售近三個月，末互核被證
      五號及被證六號之庫存盤點表所載被告之庫存剩餘商品，
      被證五號之庫存盤點表上並無優格原料、薰衣草、ＫＯＨ
      ＩＫＡＮ經典咖啡、眠水咖啡豆等商品，嗣被告於被證六
      號之庫存盤點上復將該等商品登載為剩餘商品，則被證五
      號及被證六號之記載顯有矛盾不實，益徵被告確有使用系
      爭商標作為販售購自他處之商品之不法意圖，是被告此之
      所辯皆不足採。
    6.被告雖再辯稱係以善意合理之方式使用系爭商標況本件亦
      有「商標耗盡原則之適用」云云，惟按凡以善意且合理使
      用之方法，表示自己之姓名、名稱或其商品或服務之名稱
      、形狀、品質、功用、產地或其他有關商品或服務本身之
      說明，非作為商標使用者，不受他人商標權之效力所拘束
      ，商標法第三十條第一項第一款定有明文，又所謂善意合
      理使用之方法，應係指一般商業習慣所通常使用之方法而
      言，苟客觀上足使一般消費者將普通之使用混淆即非善意
      合理之使用方式，經查，被告在其商店招牌更改為「鍋本
      家」後，並未於其自製之商品目錄中標註該商品之進貨來
      源及商品特色為原告客喜康公司提供，而係未經授權直接
      使用唯有原告客喜康公司之加盟連鎖體系方得使用由原告
      客喜康公司編製且封面即印有「ＫＯＨＩＫＡＮ及圖」服
      務標章之商品目錄供客人點餐之用，並販售目錄內原告二
      人所有系爭商標之商品，此舉必會使消費者對「鍋本家」
      是否屬原告客喜康公司加盟連鎖體系產生混淆，顯非一般
      商業習慣所通常使用表示自己商品之方法，難謂為善意合
      理之方法，自與商標法第三十條第一項第一款規定不符。
      次按附有註冊商標之商品，由商標權人或經其同意之人於
      市場上交易流通，或經有關機關依法拍賣或處置者，商標
      權人不得就該商品主張商標權。但為防止商品變質、受損
      或有其他正當事由者，不在此限，商標法第三十條第二項
      著有明文，是商標權人或經其同意之人將附有商標之商品
      合法銷售，在市埸上交易流通，或經有關機關依法拍賣或
      處置後，商標權人之權利已獲滿足，商標保護功能實現，
      故商標商品之支配權亦遂予耗盡，此即學說所謂之「商標
      耗盡原則」。惟所謂商標耗盡原則並非表示商標權人之商
      標權已全部消滅，因商標須保障在任何銷售階段皆維持其
      商品之原來形態，是以當商品變質、受損或有其他理由時
      ，商標權人仍得主張其商標權，此觀商標法第三十條第二
      項但書之規定即明。易言之，主張適用商標法第三十條第
      二項本文商標耗盡原則之適用前提必須商品仍維持原來之
      型態、具有同一性。又將所購買之產品，經加工、改造或
      變更後，猶使用原產品之商標行為，乃屬惡意使用他人商
      標，當認有侵害他人商標專用權之犯意，此有最高法院八
      十二年度台上字第五三八０號刑事判決可參。經查，附表
      編號三、五之商標如眠水、自生之名稱，指定可使用之項
      目分別包括「咖啡」、「咖啡豆」等，由此可知「咖啡」
      、「咖啡豆」二者本係分別獨立享有商標權之保護，原告
      客喜康公司販售商品為「咖啡豆」之物料，依商標耗盡原
      則，原告僅係不得主張商品原來型態之「咖啡豆」之商標
      權，就其餘指定之項目商品例如咖啡，原告仍享有商標權
      之保護。再者，被告已將「咖啡豆」加工成為「咖啡」，
      如欲標明來源，僅須於其自身之商品目錄註明來源為原告
      客喜康公司之咖啡豆名稱即可，不得直接使用另受保護之
      商標作為販售咖啡之商品名稱，更遑論直接使用原告之商
      品目錄做為點餐目錄，綜上所言，本件被告自無緣引商標
      法第三十條第一項第一款及第二項作為卸責之詞。被告復
      又辯稱原告客喜康公司對外販售之咖啡券上將被告之營業
      所列入，未對外公告被告已非其加盟店云云，惟觀被告提
      出之飲品優惠卷上所載九十三年十二月三日之字跡應係被
      告自行填載，使用期間至九十四年四月三十日止，此優惠
      卷極可能係在九十三年六月一日被告提出終止之申請前即
      已印製，另咖啡卷部分亦係早已印製販售，原告事實上無
      法因此即將早已印製完成流通在市面上消費者處之咖啡券
      全部回收更改，且此實與本件訴訟無涉，併此指明。又附
      表編號一號ＫＯＨＩＫＡＮ及圖之服務標章與編號三至十
      七商品名稱商標之性質不同，無法併同計算請求損害賠償
      ，故而分別各自依商標法第六十三條規定擇一計算，亦無
      如被告所言重複計算請求之情事。
    7.綜上，為此聲明：(1)被告應給付原告可喜康公司二百六十
      一萬元整，及自起訴狀繕本送達之翌日起至清償日止按週
      年利率百分之五計算之利息。(2)被告應給付原告客喜康公
      司一百零八萬元整，及自起訴狀繕本送達之翌日起至清償
      日止按週年利率百分之五計算之利息。(3)被告應負擔費用
      ，將臺灣新竹地方法院九十三年度自字第二三號刑事判決
      當事人、案由、主文及事實欄內容，以五號字體刊登於中
      國時報Ｂ１版一日。(4)第一、二項聲明原告可喜康公司、
      客喜康公司願供擔保請准宣告假執行。
  (二)、被告則以：
    1.被告與原告客喜康公司於八十八年一月十九日簽訂系爭契
      約時，原告客喜康公司並非經營ＫＯＨＩＫＡＮ連鎖咖啡
      館之人且並未約定系爭契約到期時，被告願以同樣之條件
      繼續系爭契約，按依系爭契約第七條第一項之規定，「乙
      方（即被告）須在店鋪加掛加盟店營業之標示。並標明『
      真鍋珈琲館（或ＭＡＮＡＢＥ）加盟店○○○○店』等字
      樣」，是被告所加入者為真鍋珈琲館加盟體系，而真鍋珈
      琲館加盟體系至今仍存在於市場上，若果如原告客喜康公
      司所言，系爭契約到期後，被告仍以同條件自動續約，何
      以被告會使用「ＫＯＨＩＫＡＮ」之商標，原告雖主張系
      爭契約三年期限屆滿後，屬「未定期限」之繼續性契約，
      然未定期限之繼續性契約所指意義為何，迄今原告客喜康
      公司仍未闡明該意義內涵，在意義不明下又如何規範原告
      客喜康公司自稱於加盟關係到期後，被告與原告客喜康公
      司之法律關係，又在私法自治中，當事人自主原則之要求
      下，所涉與他人間交易之規範，非在法律授與形成權之情
      況下，根本不可能單方面以自己之意志，在他人未同意下
      形成規範並求他人遵守。是本件情形，系爭契約期限到期
      後，就加盟店之關係，被告與原告客喜康公司仍然係依照
      系爭契約中全部條款續行，特別是系爭契約終止及終止後
      權利義務之部分，原告客喜康公司應舉證被告與原告客喜
      康公司確實有該合意存在。且若原告客喜康公司前揭主張
      為真，則依據系爭契約第三十三條規定「甲乙雙方有關於
      本契約之聯絡事項應全部以書面進行，非經書面通知、聯
      絡、答覆等均無效，應特別確認之」，則依系爭契約第三
      十條之意旨，若被告與原告客喜康公司於前述系爭契約到
      期終止後仍然係依照系爭契約中全部條款續行，特別是契
      約終止及終止後權利義務之部分，自應有書面確認文件存
      在。是原告客喜康公司自應提出被告與原告客喜康公司間
      於系爭契約到期終止後仍然係依照系爭契約全部條款續行
      之書面確認文件。
    2.按加盟店之法律關係，往往因加盟業主在市場上之優勢，
      因而使加盟者處於不平等之地位，為保障加盟者之權益，
      避免不合理之剝削，為此行政院公平交易委員會特別為加
      盟店法律關係制訂系爭命令，以明加盟業者之責任。依系
      爭命令第四條第一項第四款之規定，加盟業主於簽立授權
      契約書十日前，應提供書面資料須明確告知授權加盟店所
      使用之智慧財產權，包括商標權、專利權及著作權等，其
      申請審查或取得之時點、權利內容、有效期限及加盟店使
      用範圍及各項限制條件，且依據前述揭露資訊規範第六條
      規定，若有遲延提出，對交易相對人顯失公平，足以影響
      交易秩序時，則有屬公平交易法第二十四條規定，違反公
      平交易之行為。經查，原告客喜康公司未依前揭規定與被
      告簽約並提供系爭商標權之相關說明，本身顯然已違反公
      平交易法第二十四條規定，因而所造成不公平交易狀態，
      自不得據此向被告主張損害賠償。雖原告客喜康公司稱有
      於「真鍋珈琲館加盟店營運規則」中第三條有提及「企業
      識別系統」，已符合系爭命令第一條第一項第四款之規定
      ，然企業識別系統之構成部分為何，顯然付之闕如，如此
      豈符合系爭命令第一條第一項第四款中要求權利內容及有
      效期限應明確之要件，且原告客喜康公司負未能舉證其有
      於與被告簽約十日前已將該營運規則給被告閱覽，故原告
      客喜康公司稱其並無違反系爭命令第一條第一項第四款規
      定，自屬無據。又本件之加盟關係，自九十一年一月十八
      日到期後，係重新開始，自有系爭命令之適用；況系爭命
      令並非創設規範，而係主管機關針對具體行業自適用公平
      交易法以來所歸納得出在何種情形下是與公平交易法規範
      意旨不符之不公平交易行為，屬公平交易法第二十四條規
      範內含之具體化，查原告客喜康公司從未告知被告系爭商
      標授與範圍，且整個加盟期間皆係在公平交易法生效實施
      後，因而原告客喜康公司違反公平交易法第二十四條至明
      。且違反公平交易法之要求下所應為之行為，其所保護之
      法益除一般之交易秩序外，尚包含與之交易之相對人，而
      依系爭命令第六條之規定加盟業主於招募加盟交易過程中
      ，違反本規範第四點及第五點規定，涉有隱匿或遲延揭露
      重要交易之資訊之情事，對交易相對人顯失公平，足以影
      響連鎖加盟交易秩序者，將有違反公平交易法第二十四條
      規定之虞。由該規定可知，要求揭露商標權權利內容顯係
      為保障交易相對人即本件被告利益而設，原告客喜康公司
      未依系爭命令揭露系爭商標，原告客喜康公司自應承擔未
      依系爭命令揭露之相關風險，自不得向被告請求損害賠償
      ，退萬步言之，本件原告客喜康公司對損害之發生亦與有
      過失自明，若認被告應負損害賠償責任時，應減免被告之
      賠償責任。
    3.又原告客喜康公司從未告知被告其所提供之商品目錄上，
      存在有系爭商標之圖案及商品名稱，且系爭商標，亦無一
      般常見「Ｒ」及「ＴＭ」權利註記，又查本案所涉及之商
      標權標的多為以文字表示之商品名稱，如「客喜康經典」
      、「自生」及「法國香榭」等，此等名稱豈可能為一般人
      所知悉之商標，次依據系爭命令第四條第一項第四款明文
      規定，加盟業主於簽立授權契約書十日前，應提供書面資
      料須明確告知授權加盟店所使用之智慧財產權，包括商標
      權、專利權及著作權等，其申請審查或取得之時點、權利
      內容、有效期限及加盟店使用範圍及各項限制條件，故原
      告客喜康公司有義務告知被告系爭商標之相關資訊，而該
      告知義務之設計，無非係在使如被告之加盟業者能明瞭到
      智慧財產權之標的及其使用之權限，而在原告客喜康公司
      違法未告知下，自不得當然認定被告已知悉系爭商標。又
      系爭商標中，僅附表編號二之商標為原告客喜康公司所有
      ，其餘附表所示之商標皆係原告可喜康公司授權原告客喜
      康公司使用，而依據商標法第三十三條第三項規定被授權
      人應於其商品、包裝、容器上或營業上之物品、文書，為
      明顯易於辨識之商標授權標示；如標示顯有困難者，得於
      營業場所或其他相關物品上為授權標示，惟查，原告客喜
      康公司所提供之商品目錄上，並無任何授權之標示，則自
      然難以使人知悉商品目錄中之商品名稱及標章有商標權之
      存在。原告客喜康公司雖主張基於營運規則被告自應知悉
      商品目錄上之商品有商標權存在，惟該營運規則並無任何
      條款具體指出系爭商標權所涉範圍及客體究竟為何，又豈
      能僅以該規則存在，即認定被告知悉商品目錄上之部分商
      品名稱，為有系爭商標權之商品名稱，又原告另主張被告
      得上網查詢系爭商標為原告二人所有，然此不足豁免原告
      客喜康公司依系爭命令第四條第一項第四款之告知義務，
      蓋果如原告客喜康公司所言皆可透過網路查詢，則公平交
      易委員會何需另行制訂系爭命令；另原告客喜康公司以被
      告有簽署「終止加盟契約申請書」、「加盟店退出時檢察
      表」及「加盟店退出時登錄商標、商號撤除表」即認定被
      告知悉系爭商標，然前揭文書中從未明確列出系爭商標，
      且商品目錄上許多之商品名稱及圖案本無系爭商標權，則
      是否意味被告將本案系爭商標之商品名稱及圖案去除，被
      告即得使用原告客喜康公司所稱之「菜單」。又商標法第
      三十三條第三項之所以要求被授權人標示所授與之商標權
      ，其目的在於公示，該公示除使一般社會大眾瞭解該被授
      權人有合法取得商標授權外，更重要是讓大眾瞭解商品上
      之名稱、圖形或符號係有商標權，且須經合法授權方得使
      用，然原告客喜康公司顯然並無依此規定為之，自不得認
      定被告當然知悉原告二人之商標權存在，從而原告二人主
      張被告知悉系爭商標，顯屬無據。
    4.按下列情形，不受他人商標權之效力所拘束：凡以善意且
      合理之使用方法，表示自己之姓名、名稱或其商品或服務
      之名稱，形狀、品質、功用、產地或其他有關商品或服務
      本身之說明，非做為商標使用者，商標法第三十條第一項
      第一款著有明文。經查，被告於九十三年六月一日提出終
      止加盟之聲請時，至該月三十日及同年七月三十一日店內
      盤點時，尚有如被證六、七上所載原告客喜康公司所提供
      之商品庫存，被告於終止與原告客喜康公司之系爭契約後
      ，係以鍋本家對外作為商店營稱營業，並非以ＫＯＨＩＫ
      ＡＮ對外營業，因被告有如被證六、七商品庫存，而前揭
      商品既非不得流通之商品，被告自得自由買賣。而在買賣
      時為說明該商品之來源及原告客喜康公司所提供之商品有
      何特性，故使用原告客喜康公司之商品目錄，然該目錄並
      非做為商標使用，且商品目錄之功用本來就係在於介紹商
      品來源及特色，故被告前述使用自屬善意且合理，從而，
      揆之首揭規定，被告使用系爭商品目錄自無侵害原告二人
      所有系爭商標之商標權。又被告終止系爭契約後，使用原
      告客喜康公司之商品目錄僅係為販售庫存商品已如前述，
      原告雖稱被告於販售其他非原告客喜康公司所提供之商品
      時亦使用同一商品目錄，純屬原告臆測之詞，且原告雖以
      被告進貨數量來推測本案案發時，庫存商品早已銷售完畢
      ，然其並未舉證以實其說，另原告雖指稱被告所提出被證
      六、七記載不實乙節，不足採信，蓋在被證六其上確有客
      喜康經典咖啡豆（即客喜康經典咖啡），而低咖啡因炭火
      咖啡豆即為眠水咖啡豆，且被證七上會有優格原料及薰衣
      草之記載，係因優格原料及薰衣草係屬下架商品，並未列
      入九十三年六月份之清點單中因而造成清點人員之疏忽，
      但不能僅以此小疏忽即抹滅其他庫存商品存在之事實。又
      商標法之立法目的係為保障商標權及消費者利益，維護市
      場公平競爭秩序，促進工商企業正常發展。商標權之取得
      ，依該法之規定，採取註冊主義，判斷商標權是否受到侵
      害，除應判斷商標是否近似、商標所依附之商品是否類似
      外，尚應考慮他人對於該商標之使用是否違反商標法之立
      法目的；他人對於該商標之使用如不致使消費者產生混淆
      誤認之虞，亦未破壞市場上公平競爭之秩序，即無商標權
      受侵害可言，因而商標之保護在於使一般消費大眾不因商
      標無權使用因而誤認商品來源，影響權益，因而若是商品
      上並無影響之虞時，自無違反商標法之問題，故被告既係
      以原告客喜康公司所提供之商品目錄，販售被告前向原告
      客喜康公司所購入之商品，則被告自得使用商品目錄，且
      該使用無涉商標權侵害。原告客喜康公司固以系爭契約第
      二十四條及終止加盟聲請書第一條之約定，被告不得使用
      商品目錄，然前揭規定皆係原告客喜康公司以定型化契約
      製作，顯然有排除商標法第三十條所賦予合理使用之權限
      ，依據民法第二百四十七條之一第一項第三款規定，前揭
      約定自屬無效，故本件被告顯係以善意合理之方式使用系
      爭商標。
    5.按附有註冊商標之商品，由商標權人或經其同意之人於市
      場上交易流通，或經有關機關依法拍賣或處置者，商標權
      人不得就該商品主張商標權，商標法第三十條第二項定有
      明文。此即為「商標耗盡原則」，而此原則存在之目的，
      無非係在促使商品自由流通之前提下，就來自於商標權利
      人所提供有商標權之商品交由他人販售時，在衡量該商品
      係由商標權人提供，與其自己所提供者皆來自於同一來源
      ，不會有品質差異；且亦因該品質相同，以商標權人之商
      標作為吸引消費大眾購買由他人販售，而係由商標權人所
      提供之商品時，亦不會影響到消費大眾之權益下，所衍生
      對商標權人行使商標權之限制之原則。經查，原告客喜康
      公司販售與被告附有系爭商標之商品目的係在於以其所指
      示之方式，將該物品作成特定口味之咖啡及飲料，而非將
      之作為觀賞之用，故被告將原告客喜康公司所提供之庫存
      商品，依其所指示之方法將之製作成特定口味之咖啡及飲
      料販售，係屬未將商品本質改變之行為，仍屬「商標耗盡
      原則」所允許之行為，又本案被告自八十八年一月起，即
      開始依原告客喜康公司指示，將其所提供之商品在未變更
      其本質下製作成咖啡或飲料販售，至本案發生時，已超過
      五年，故所提供商品之品質自不會因終止加盟關係後而有
      所變更，且原告客喜康公司所提供給其加盟店之物料，使
      加盟店得將該物料加工販售給一般消費者之商品上，皆有
      清楚標示附表編號一所示之商標及該商品之名稱，則揆諸
      前揭規定，附有系爭商標之商品既已於市場上流通，而被
      告為合法買受該商品之人，則被告自得有權使用系爭商標
      。末原告指稱如附表編號三所示之商標等所使用之範圍包
      括咖啡及咖啡豆，係屬曲解「商標耗盡原則」之說法，併
      此陳明。
    6.按原告可喜康公司請求被告給付以加盟金為據即七十萬元
      之損害賠償，然該加盟金係加入原告客喜康公司經營之咖
      啡連鎖店，使用該咖啡連鎖店之經營模式、指導及Ｋｎｏ
      ｗ－Ｈｏｗ之代價，根本與原告可喜康公司無關。縱認原
      告可喜康主張得請求加盟金七十萬元之損害賠償，然依商
      標法第六十三條第一項之明文規定，商標權人請求損害賠
      償時，得就該條規定之計算標準擇一主張，而非併存主張
      ；因而原告可喜康公司一方面依據商標法第六十三條第一
      項第一款主張七十萬元之賠償，另一方面又依據同法同條
      項第三款主張以售價五百倍計算之九十一萬元賠償，顯然
      係針對同一損害重複請求，有違商標法第六十三條第一項
      之規定至名。況依據被告九十三年七、八月間報稅資料，
      被告在九十三年七、八月間全店獲利僅二十四萬九千五百
      八十四元，扣稅後更僅剩二十一萬兩千四百四十一元，此
      係尚未減去人事成本，且此部分獲利亦本非僅靠販售標示
      有系爭商標之商品所得，是縱認定被告應負損害賠償責任
      ，原告二人請求以販售商品單價之五百倍作為損害賠償計
      算之依據，顯然與被告販售庫存所得相去甚遠，原告二人
      之請求金額顯然過高。
    7.按商標之專用權人業務上信譽，因侵害而致減損時，得另
      請求賠償相當金額，商標法第六十三條第三項定有明文，
      是該請求權之發生，至少必須係因「侵害商標行為導致減
      損其業務上之信譽」時方有存在，經查，原告客喜康公司
      與被告之系爭契約終止後，其對外販售禮券上，仍記載被
      告之經營處所，且從未對外公告或對持有禮券之消費者告
      知被告以非原告客喜康公司之加盟店，由此足徵若被告果
      真有會使原告客喜康公司業務上信譽受損之虞時，原告客
      喜康公司所印製之禮券上為何仍載有被告之營業處所；次
      查，原告客喜康公司雖主張被告終止加盟後，仍於原址經
      營鍋本家咖啡店，使用商品目錄，會使人產生混淆誤認，
      且對加盟店經營、統籌能力產生質疑等語，然原告客喜康
      公司就此部分為舉證以實其說，且此部分亦與商標所欲保
      障產品之品質無關；再查，原告二人迄今仍未提出具體事
      證得證明原告二人業務上之信譽，確實因被告之行為而導
      致減損，而原告二人所稱所受業務信譽上之損害難以證明
      等語，係屬混淆「損害金額估計」與「是否有損害」此二
      不同層次之問題；末原告二人稱被告之行為有可能破壞原
      告客喜康公司及可喜康公司商業情誼，因而有影響商業上
      之信譽之事，亦屬誤解商標法保護範圍之說，蓋商標主要
      係以保護一般大眾得信賴特定商標所代表品質及表彰製造
      來源之功能，而特定廠商間之情誼並不在內，故此部分自
      非商標法中所賦予商標保護之範圍內所得請求之賠償。
    8.按權利之行使，不得違反公共利益或以損害他人為主要目
      的。行使權利，履行義務，應依誠實及信用之方法為之，
      民法第一百四十八條定有明文，經查，本件原告客喜康公
      司於終止與被告之系爭契約前，對於被告前向原告客喜康
      公司所購買，尚未販賣完畢之庫存商品完全不協助處理，
      亦不許退還，顯然係以其優勢之經濟地位對屬於弱勢之被
      告施加之不合理限制，在此情況下被告為消化該庫存下才
      使用原告客喜康公司商品目錄，而該使用未造成消費大眾
      混淆，更未損及原告二人之商譽，顯無登報澄清之必要，
      復因被告目前仍經營咖啡專賣店，而咖啡專賣店之競爭強
      度較為強烈，而原告此舉無非係再報復，打擊同業競爭對
      手，以獲取自己在市場上之利益，故登報之請求顯然係屬
      民法第一百四十八條所定之權利濫用情況，自不應准許之
      。
    9.末原告二人指稱於九十三年八月間有接獲顧客電話投訴，
      惟若被告確實如原告二人所稱遭顧客投訴，則在原告客喜
      康公司所販售之咖啡禮券中，在被告退出原告客喜康公司
      加盟體系後，為何尚將被告營業處所列入兌換地店，且從
      未對外公告告知消費大眾被告已非其之加盟店，況被告告
      知持有咖啡禮券之消費者，被告已非原告客喜康公司加盟
      體系後，原告客喜康公司之申訴專線亦無人接聽，亦足證
      原告二人上開主張顯係虛構。
    10.綜上，為此聲明：(1)原告之訴及假執行之聲請均駁回。(2)
      如受不利之判決，願供擔保請准宣告免為假執行。
二、兩造不爭執之事實：
  (一)、原告可喜康公司為附表編號一及附表編號三至附表編號十
      七之商標之商標權人。
  (二)、原告客喜康公司為附表編號二之商標之商標權人。
  (三)、原告可喜康公司有分別將附表編號一及附表編號三至附表
      編號十七之商標於商標專用期間內授權與原告客喜康公司
      使用，並同意原告客喜康公司在授權與各ＫＯＨＩＫＡＮ
      客喜康珈琲館連鎖店使用。
  (四)、被告為旭日行之負責人，於八十八年一月十九日與經營Ｋ
      ＯＨＩＫＡＮ客喜康珈琲館連鎖加盟事業之原告客喜康公
      司簽立系爭契約，加盟期間三年。
  (五)、被告於系爭契約原定之期限屆滿後迄九十三年五月三十一
      日止，仍有支付每月百分之三之加盟權利金、進貨、使用
      商品目錄等。
  (六)、被告於九十三年六月一日依系爭契約所載相關約定向原告
      客喜康公司提出終止加盟之申請。
  (七)、被告於九十三年六月一日終止加盟後，仍持續使用印有附
      表編號一所示服務標章及附表編號二至十七所示商標之商
      品目錄作為價目表，繼續置於被告「鍋本家」咖啡店內，
      用以經營同一之咖啡廳業務及供顧客點選而販賣同一商品
      ，迄至同年八月十八日收受原告寄發之存證信函時止。
  (八)、被告於九十三年六月一日終止加盟後使用系爭商標之行為
      未獲原告同意，且未支付任何費用予原告。
  (九)、被告因未獲授權或同意使用含有系爭商標之商品目錄以販
      售商品之行為，業經臺灣高等法院以九十四年度上易字第
      一一七八號刑事判決判決被告前開行為違反商標法第六十
      三條罪刑確定並已執行完畢。
三、本件兩造爭執之處，經整理後確認為：(一)被告與原告客喜康
    公司於九十一年一月十八日約定加盟期限屆滿後，兩造之加
    盟關係是否依系爭契約條件形成「未定期限」之繼續性契約
    ？(二)被告是否知悉或可得知悉系爭商品目錄上之系爭商標業
    經原告申請商標註冊？又被告得否援引系爭命令及商標法第
    三十三條第三項規定作為認定其並不知悉原告對系爭商標享
    有商標權之依據？(三)被告於終止系爭契約後使用商品目錄之
    行為是否為銷售庫存商品？被告使用商品目錄並販售目錄內
    原告二人所有系爭商標權商品之行為是否符合商標法第三十
    條第一項第一款善意合理之使用方式或同法第三十條第二項
    「商標耗盡原則」？(四)原告得請求損害賠償之金額為若干？
    (五)原告得否請求被告將本院九十三年度自字第二三號刑事判
    決內容刊登新聞紙？
四、本院之判斷：
  (一)、被告與原告客喜康公司於九十一年一月十八日約定加盟期
      限屆滿後，兩造之加盟關係為「未定期限」之繼續性契約
      ：
    1.系爭契約第二十條第一項規定「本契約期限自乙方（即被
      告）正式簽約之日起為三年」，足見原告客喜康公司與被
      告間所簽立之系爭契約屬於繼續性契約，雖系爭契約之有
      效期間係自八十八年一月十九日起至九十一年一月十八日
      止，惟系爭契約第二十條第二項規定「乙方（即被告）於
      前項期間屆滿三個月前，須以書面告知甲方（即原告客喜
      康公司）是否續約，如欲續約，則依甲方（即原告客喜康
      公司）所訂之契約手續來進行，其更新之契約，以三年為
      期間，以後依此比例類推…」，復佐以被告與原告客喜康
      公司於九十三年六月一日所簽立之終止加盟契約申請書上
      載有「於九十三年六月十六日之前（終止契約後十五日內
      ），以自費撤除附有登錄ＫＯＨＩＫＡＮ客喜康商標、商
      號容器、備品、商品、展示物及看板招牌等類」等語，此
      有終止加盟契約申請書一份附於九十四年度附民字第三四
      號刑事卷內可考，顯見被告於九十一年一月十八日系爭契
      約到期時，仍有與原告客喜康公司以系爭契約原訂之條件
      繼續維持加盟關係，否則何以被告會另於九十三年六月一
      日再與原告簽立前開終止加盟申請書終止系爭契約，從而
      ，被告與原告客喜康公司之系爭契約性質上屬於不定期限
      之繼續性契約。
    2.被告雖辯稱系爭契約第七條第一項規定「乙方（即被告）
      須在店鋪加掛加盟店營業之標示。並標明『真鍋珈琲館（
      或ＭＡＮＡＢＥ）加盟店○○○○店』等字樣」，從而系
      爭契約若為未定期限之繼續性契約，何以契約期限屆滿後
      ，被告反係使用「ＫＯＨＩＫＡＮ」客喜康珈琲館而非真
      鍋珈琲館云云，惟查，系爭契約「營運規則」第三項第三
      款載明：「甲方（即原告客喜康公司）得視營運發展之需
      求，修改真鍋珈琲館之企業識別系統，須更換招牌時，乙
      方（即被告）必須無條件配合，且招牌之更換費用全部由
      乙方（即被告）負擔」，此有原告提出之營運規則影本一
      份在卷可稽，而本件「真鍋」為原告客喜康公司原先使用
      之企業名稱及商標，應屬企業識別系統無訛，又企業之招
      牌通常標示企業名稱及商標，上開營運規則既明定「更換
      招牌」，足徵依上開規定「真鍋」企業識別系統得予以更
      換。再查原告客喜康公司亦係基於全系統商標之一致性，
      始於八十八年七月一日將企業名稱變更為「ＫＯＨＩＫＡ
      Ｎ」，此有原告客喜康公司八十八年六月九日真字第八八
      ０六０一二二號函一份附卷可佐，則綜上所言，原告客喜
      康公司自得有權將其加盟店之名稱自真鍋珈琲館（ＭＡＮ
      ＡＢＥ）更改為「ＫＯＨＩＫＡＮ」客喜康珈琲館，是被
      告上揭所辯委無足採。
    3.小結：原告客喜康公司與被告間系爭契約性質屬未定期限
      之繼續性契約。
  (二)、被告應已知悉系爭商標業經原告二人為商標註冊登記：
    1.按我國對於商標權之保護採註冊主義，審查程序中並經公
      告，有公示之效果，經主管機關審查准予註冊後，可於主
      管機關隨時可供查詢，即商標註冊資料具有「查詢可能性
      」及「查詢容易性」之特質，系爭商標為原告二人之註冊
      商標乙節，有中華民國服務標章註冊證、中華民國商標註
      冊證及經濟部中央標準局商標註冊證附於九十四年度附民
      字第三四號刑事卷內可佐，而被告加盟原告客喜康公司之
      加盟體系又達五年之久，則徵諸上開說明，難認被告不知
      系爭商標之商標權係由被告二人所有；次查，系爭契約書
      第二十四條規定「本契約終止時，根據本契約所賦予乙方
      （即被告）之名稱、商標、標章等的使用權限及其他基於
      契約所產生之加盟店之營業資格及權利全部消滅。」，又
      被告與原告客喜康公司約定於九十三年六月十六日前，以
      自費撤除附有登錄ＫＯＨＩＫＡＮ客喜康商標之容器、備
      品、商品、展示物及看板招牌等類物品乙節，亦有終止加
      盟申請書一紙可據。則參諸上開事證，足證被告於系爭契
      約經合意終止後，即已不得使用系爭商標，則被告顯能知
      悉系爭商標確為原告二人之註冊商標至明，復佐以被告加
      盟原告客喜康公司之加盟事業已五年餘，非無商業經營經
      驗之人，深知加盟期間加盟店繳付之權利金等收入為加盟
      事業之最主要獲利來源，衡以常情，被告焉有不知系爭商
      標為原告二人之註冊商標之理。
    2.被告雖以原告客喜康公司違反系爭命令第四條第一項第四
      款，未於被告加盟之初告知系爭商標為原告二人所有云云
      ，按加盟業主應於締結加盟經營關係十日前，向交易相對
      人提供下列事項之書面說明資料：(4)加盟業主授權加盟店
      使用之智慧財產權，加盟業主授權加盟店使用之智慧財產
      權，包括商標權、專利權及著作權等，其申請審查或取得
      之時點、權利內容、有效期限及加盟店使用之範圍與各項
      限制條件，系爭命令第四條第一項第四款定有明文，是揆
      諸系爭命令之意旨，本件原告客喜康公司即應負有將系爭
      商標之內容、有效期間即被告可得使用之範圍告知與被告
      之義務，經查，系爭契約第七條第三項規定「有關加盟店
      之表示、商號、商標服務標章及其他標誌之使用方法均依
      營運規則之規定。」，而真鍋珈琲館加盟店營運規則（下
      稱系爭營運規則）第三條第七項規定：「乙方（即被告）
      之有關營業用的文件、器材、物品、耗材、宣傳品、優待
      卷、店卡、名片等，凡印有真鍋珈琲館字樣及商標等企業
      識別系統者，一律由甲方（即原告客喜康公司）製作，乙
      方必須向甲方訂購，…」，另依系爭營運規則第三條第九
      項之規定：「乙方（即被告）必須遵守甲方（即原告客喜
      康公司）規定的方法，在甲方所指定的店鋪使用其指定的
      桌上圖片…」，是依上揭系爭營運規則第三條第七、九項
      之規定，顯見被告於加盟原告客喜康公司所經營之連鎖事
      業期間，向原告客喜康公司所購買之商品皆附有系爭商標
      ，且被告既需於加盟期間遵守原告客喜康公司之指示使用
      系爭商標，綜上所言，足徵原告客喜康公司確有將系爭商
      標之內容及使用方法等事項告知被告，故原告客喜康公司
      並未違反系爭命令第四條第一項第四款之規定，被告僅泛
      言指摘原告客喜康公司違反系爭命令第四條第一項第四款
      之規定，並未舉證以實其說，是被告此之所辯並不足採；
      且縱認原告客喜康公司有違反系爭命令第四條第一項第四
      款之規定，然得否以系爭命令第四條第一項第四款為據，
      認定原告客喜康公司負有告知被告系爭商標使用範圍之義
      務仍有疑義，是亦不得逕以系爭命令第四條第一項第四款
      之規定為據，認原告客喜康公司負有將系爭商標之內容及
      使用方式告知與被告知悉之義務。
    3.被告雖辯稱系爭商標中僅附表編號二之商標為原告客喜康
      公司所有，餘均為原告可喜康公司所有，且為原告可喜康
      公司授權原告客喜康公司使用，然原告客喜康公司交予被
      告之商品目錄中未有授權之標示，則原告客喜康公司之行
      為顯不符商標法第三十三條第三項之規定，從而被告自不
      知系爭商標為原告可喜康公司所有云云。惟按商標權人得
      就其註冊商標指定使用商品或服務之全部或一部，授權他
      人使用其商標，前項授權，應向商標專責機關登記；未經
      登記者，不得對抗第三人。商標法第三十三條第一項及同
      條第二項前段分別定有明文，是商標權人授權他人使用商
      標經登記後，足生對抗第三人之效力，申言之，授權他人
      使用商標經登記後，第三人即不得復主張不知商標業經授
      權他人使用，經查，附表編號一之商標及附表編號三至十
      七之商標乃係原告可喜康公司授權原告客喜康公司使用，
      此有原告二人間於九十年十二月十六日間所立之商標專用
      權授權書（系爭授權書）在卷足稽，且系爭授權書之內容
      業已登記在案，則徵諸上開規定，本件被告自不得辯稱伊
      不知附表編號一之商標及附表編號三至十七之商標乃係原
      告可喜康公司所有，且即便原告客喜康公司未依商標法第
      三十三條第三項之規定，將此上開情事告知被告，然因系
      爭授權書業經登記在案之事實已如前述，則被告仍不得執
      此認其不知附表編號一之商標及附表編號三至十七之商標
      為原告可喜康公司所有。
    4.被告辯稱原告客喜康公司未於系爭商標旁標示「Ｒ」及「
      ＴＭ」之權利註記，且系爭商標之圖示多為文字標示，則
      被告何能知悉系爭商標之圖示為原告二人所有之註冊商標
      云云。然系爭商標為原告二人之註冊商標，復因我國對於
      商標權之保護採註冊主義，審查程序中並經公告，有公示
      之效果，經主管機關審查准予註冊後，可於主管機關隨時
      可供查詢，即商標註冊資料具有「查詢可能性」及「查詢
      容易性」之特質，故被告無不知系爭商標為原告二人所有
      之可能已如前述，則縱系爭商標未有標示「Ｒ」、「ＴＭ
      」之權利註記或系爭商標之圖示為文字標示，亦不足反證
      被告不知系爭商標為原告二人所有，併此指明。
    5.小結：被告所辯其不知悉系爭商標為原告二人所有云云，
      並不足採信。
  (三)、被告並非善意合理使用系爭商標，亦不得主張適用商標法
      第三十條第二項「商標耗盡原則」：
    1.被告雖辯稱使用系爭商標係為販售終止系爭契約前向原告
      客喜康公司所購買之商品，故係以善意且合理之方式使用
      系爭商標云云，並提出營業日報表欲以為證（見本院卷第
      九七至一００頁）。惟互核被告所提報表內容，原於九十
      三年六月三十日報表所無之優格原料、薰衣草等商品，嗣
      於九十三年七月三十一日報表卻登載為剩餘產品，而被告
      係於九十三年六月一日終止系爭契約，最後向原告進貨時
      間係九十三年五月份且僅有十八元貨款（詳被告於刑案上
      訴審所提上證五九十三年四至五月進貨金額，見臺灣高等
      法院九十四年度上易字第一一七八號卷第五二頁），是被
      告九十三年六月三十日所盤點者即確定之原告庫存貨品數
      量，實不可能迄至九十三年七月三十一日反增加前未能盤
      點得之商品，是被告所辯係為販售終止系爭契約前已購入
      之庫存商品，委不足取。
    2.次按凡以善意且合理使用之方法，表示自己之姓名、名稱
      或其商品或服務之名稱、形狀、品質、功用、產地或其他
      有關商品或服務本身之說明，非作為商標使用者，不受他
      人商標權之效力所拘束，商標法第三十條第一項第一款定
      有明文，查系爭契約第二十四條規定：「本契約終止時，
      根據本契約所賦予乙方（即被告）之名稱、商標、標章等
      的使用權限及其他基於契約所產生之加盟店之營業資格及
      權利全部消滅。」，又被告與原告客喜康公司約定於九十
      三年六月十六日前，以自費撤除附有登錄ＫＯＨＩＫＡＮ
      客喜康商標之容器、備品、商品、展示物及看板招牌等類
      物品乙節，亦有終止加盟申請書一紙可據。故被告於系爭
      契約經合意終止後，即已不得使用系爭商標。另參以原證
      九之加盟店退出時檢查表及加盟店退出時登錄商標、商號
      撤除歸還表，及附於本院九十三年度自字第二三號刑事卷
      內被告終止系爭契約時營業地點之現場照片二十幀（見本
      院九十三年度自字第二三號刑事卷第二０二頁至第二０六
      頁），足見被告顯然知悉於其終止系爭契約後，即不得使
      用系爭商標作為販售任何原告客喜康公司之商品之用。況
      被告於終止系爭契約另以「鍋本家」之名營業後，並非於
      其自製之商品目錄中標註其商品之進貨來源及商品特色為
      原告客喜康公司提供等語，而係直接使用唯有原告客喜康
      公司之加盟連鎖體系方得使用由原告客喜康編制且封面印
      有「ＫＯＨＩＣＡＮ及圖」服務標章之商品目錄供客人點
      餐之用，並販售目錄內原告等所擁有如附表所示之商標權
      商品，自會使消費者對「鍋本家」是否屬原告加盟連鎖體
      系產生混淆，顯非一般商業習慣所通常使用表示自己商品
      之方法，難謂為善意合理之方法，即與商標法第三十條第
      一項第一款之規定不符，是被告所辯，亦不足採。
    3.被告所辯系爭契約第二十四條及終止加盟聲請書第一條之
      約定，係原告客喜康公司所訂之定型化契約條款，並排除
      被告得依商標法第三十條第一項第一款得主張之權利，故
      依民法第二百四十七條之一第一項第三款之規定，該約定
      無效云云。然本件被告不得依商標第三十條第一項第一款
      規定主張「善意且合理」使用系爭商標已如前述，則系爭
      契約第二十四條及終止加盟聲請書第一條之約定自非限制
      被告之權利，從而被告認此情形有民法第二百四十七條之
      一第一項第三款之適用自屬誤會，併此指明。
    4.被告向原告客喜康公司所購入商品為「咖啡豆」等物料，
      依「商標耗盡原則」，原告客喜康公司僅係不得主張商品
      原來型態之「咖啡豆」之商標權，就其餘指定之項目商品
      （如：咖啡），原告仍享有商標權之保護。再者，被告已
      將「咖啡豆」加工成為「咖啡」，如欲標明來源，僅須於
      其自身商品目錄註明來源為原告之咖啡豆名稱即可，不得
      直接使用另受保護之商標作為販售咖啡之商品名稱，更遑
      論直接使用原告客喜康公司之商品目錄作為點餐目錄。是
      以，被告將所購買之產品，經加工、改造或變更後，仍使
      用原產品之商標行為，甚至直接以原告客喜康公司之目錄
      供客人點餐，實屬惡意使用自訴人之商標，並無商標法第
      三十條第二項「商標耗盡原則」之適用。
    5.綜上，被告並非善意合理使用系爭商標，亦不得主張適用
      商標法第三十條第二項「商標耗盡原則」。
  (四)、原告得請求損害賠償之金額為若干？
    1.商標權部分：
      (1)按商標權人請求損害賠償時，得就下列各款擇一計算其
        損害：一依民法第二百十六條規定。但不能提供證據方
        法以證明其損害時，商標權人得就其使用註冊商標通常
        所可獲得之利益，減除受侵害後使用同一商標所得之利
        益，以其差額為所受損害。二依侵害商標權行為所得之
        利益；於侵害商標權者不能就其成本或必要費用舉證時
        ，以銷售該項商品全部收入為所得利益。三就查獲侵害
        商標權商品之零售單價五百倍至一千五百倍之金額。但
        所查獲商品超過一千五百件時，以其總價定賠償金額。
        商標法第六十三條第一項定有明文。是商標權人依商標
        法第六十三條第一項規定請求損害賠償時，僅得依該條
        項各款規定擇一請求，而不能併行請求。
      (2)原告可喜康公司主張其所有之如附表編號一商標請求被
        告應付而未付之七十萬元加盟金，原告可喜康公司所有
        如附表編號三至十七所示商標，原告客喜康公司所有如
        附表編號二所示商標，則均以商品之零售單價五百倍計
        算，原告可喜康公司請求九十一萬元、原告客喜康公司
        請求八萬元，就附表編號二至十七所示商標部分，原告
        請求以商品零售單價五百倍計算，固合於商標法第六十
        三條第一項第三款之規定，惟查：
        按商標權人依商標法第六十三條第一項請求之賠償金
          額顯不相當者，法院得予酌減之，商標法第六十三條
          第二項定有明文。查被告於加盟期間。每個月需支付
          營業額百分之三之加盟權利金，而被告九十三年三、
          四、五月分別支付加盟權利金一萬零七百九十一元、
          一萬二千九百七十一元、一萬二千二百三十元（見臺
          灣高等法院九十四年度上易字第一一七八號卷第五二
          頁），是其營業額則分別為三十五萬九千七百元、四
          十三萬二千三百六十七元、四十萬七千六百六十七元
          （元以下四捨五入），而被告九十三年七、八月營業
          額合計為七十四萬二千八百六十一元，獲利二十四萬
          九千五百八十四元，有被告所提營業人銷售額與稅額
          申報書為證（見本院卷第一一七頁），是被告平均月
          營業額為三十八萬八千五百一十九元（計算式：【
          359,700＋432,367＋407,667＋742, 861】÷5＝
          388,519），平均每月獲利十二萬四千七百九十二元
          ，依原告未經授權使用系爭商標期間為二個月，其獲
          利約二十四萬九千五百八十四元，是原告可喜康公司
          所請求一百六十一萬元，原告客喜康公司所請求八萬
          元，合計一百六十九萬元顯已過高。
        況被告若係支付加盟金合法加盟原告客喜康公司連鎖
          咖啡店，其除能使用附表編號一所示商標外，尚能合
          法使用附表編號二至十七所示之商標，是原告請求之
          加盟金部分應即包含使用本件系爭十七件商標。本件
          被告於未終止系爭契約時，因原告客喜康公司與被告
          所成立之系爭契約約明於契約更新時並不另收加盟金
          （系爭契約第二十條），是被告除八十八年一月十九
          日初始加盟時所交付之十萬元加盟金外，系爭契約到
          期更新時原無須另外支付加盟金，因本件被告係終止
          系爭契約後未經授權使用系爭商標，被告需重新加盟
          始能獲得授權，而原告固提出加盟簡介主張加盟金已
          因成本考量調高至七十萬元（見本院卷第一一一頁）
          ，然依該加盟簡介，加盟金係三十坪收取七十萬元基
          本費，每超出一坪加收五千元超出費，惟原告客喜康
          公司龍潭中正店營業面積九十坪仍僅收取七十萬元加
          盟金，有原告所提契約節本一頁可稽（見本院卷第一
          一二頁），顯見原告所提加盟簡介僅係參考並非固定
          不變，依被告所經營面積僅三十坪，是被告應付而未
          付加盟金應減為二十三萬三千三百三十三元（元以下
          四捨五入），始為合理。依系爭商標，原告可喜康公
          司所有比例佔十七分之十六，原告客喜康公司所有比
          例為十七分之一，是原告可喜康公司可請求金額為二
          十一萬九千六百零八元，原告客喜康公司可請求金額
          為一萬三千七百二十五元。
    2.業務上信譽減損部分：
      (1)按商標法第六十三條第三項規定，商標權人之業務上信
        譽，因侵害而致減損時，並得另請求賠償相當之金額。
        而按所謂業務上信譽，原即屬抽象存在之概念，其損害
        並無法具體計算，性質上與民法第一百九十五條第一項
        規定之名譽被侵害之賠償相當，不以實際受有損害為要
        件，否則即無從與商標法第六十一條規定之損害賠償相
        區隔（最高法院八十五年度台上字第二六六六號判決意
        旨參照）。又商標專用權人之業務上信譽，因商標受侵
        害致減損時，即足當之。至其賠償之金額，自應審酌當
        事人雙方之資力、侵害商譽之程度及其他一切情形定之
        （最高法院九十一年度台上字第一九四九號判決意旨參
        照）。被告於終止系爭契約後，明知已未獲原告授權使
        用商標，而擅自使用原告所有如附表所示之商標，已足
        令一般消費者誤認被告仍為原告之加盟店，且所販售之
        商品為原告之商品，而危害交易安全。且原告就如附表
        所示商標於消費市場上所建立具有固定品質之形象，被
        告未經授權使用原告商標之侵害行為，實為破壞原告以
        商標建立與消費者間信賴關係，堪信對原告業務上信譽
        應有減損，是原告二人請求被告賠償損失，自屬於法有
        據。
      (2)次查，雙方間原本存有系爭契約法律關係，被告終止系
        爭契約後擅自使用如附表所示商標之時間約二個月（九
        十三年六月十六至同年八月十八日）、販售地點係在新
        竹市地區，及原告客喜康公司係資本額一億元，原告可
        喜康公司係資本額一千萬元（見本院九十三年度自字第
        二三號卷第七三至七六頁）等一切情狀，認原告得請求
        賠償侵害業務上信譽之損失，各以五萬元為妥適。
    3.綜上，原告可喜康公司所得請求之金額為二十六萬九千六
      百零八元，原告客喜康公司所得請求之金額為六萬三千七
      百二十五元，及均自起訴狀繕本送達翌日即九十四年三月
      二十五日起至清償日止，按週年利率百分之五計算之利息
      ，上開部分為有理由，應予准許，逾此部分之請求，即無
      理由而應予駁回。
  (五)、原告得否請求被告將本院九十三年度自字第二三號刑事判
      決內容刊登新聞紙？
      按商標權人得請求由侵害商標權者負擔費用，將侵害商標
      權情事之判決書內容全部或一部登載新聞紙，商標法第六
      十四條定有明文。查被告侵害原告之商標權業如前述，原
      告依商標法第六十四條之規定，請求由被告負擔費用，將
      本院九十三年度自字第二三號認定被告侵害原告商標權之
      刑事判決之當事人、案由、主文、事實欄內容，以五號字
      體刊登於中國時報Ｂ１版一日。本院審酌原告之商標具有
      知名度，及本件侵害行為在新竹市發生，刊登判決書當事
      人、案由、主文、事實欄內容於報端，已足以使一般社會
      大眾認知被告侵害原告商標專用權之事實，並回復原告之
      商譽及信用所受之損害等情，認為原告此部分請求應為正
      當，並非權利濫用，爰予准許。
五、本判決第一項、第二項部分，所命給付之金額未逾五十萬元
    ，應依民事訴訟法第三百八十九條第一項第五款依職權宣告
    假執行，原告其餘假執行之聲請，因訴之駁回而失所附麗，
    應不予准許。被告就其敗訴部分陳明願預供擔保聲請免為假
    執行，爰酌定相當擔保額宣告之。
六、結論：本件原告之訴，為一部有理由，一部無理由，依民事
    訴訟法第七十九條、第八十五條第一項、第三百八十九條第
    一項第五款、第三百九十二條第二項，判決如主文。
中　　華　　民　　國　　96　　年　　5　　月　　31 　　日
                  民事第二庭    法　官　黃美盈
以上正本係照原本做成。
如對本判決上訴，須於判決送達後20日內向本院提出上訴狀。
中　　華　　民　　國　　96　　年　　5　　月　　31 　　日
                                書記官　鍾佩芳
附表：
┌─┬──┬──┬───┬─┬────┬─────┬──────────┬───┬─────┐
│編│商標│種類│名稱  │類│註冊號數│專用期間  │指定可使用項目      │點單內│單      價│
│號│權人│    │      │別│        │（年月日）│                    │商品  │（新臺幣）│
├─┼──┼──┼───┼─┼────┼─────┼──────────┼───┼─────┤
│一│可喜│服務│KOHIKA│42│00000000│89/10/01~ │咖啡廳、餐廳、小吃店│      │          │
│  │康  │標章│及圖  │  │        │97/01/31  │、冷熱飲料店、飲食店│      │          │
│  │    │（視│      │  │        │          │、飯店、酒吧        │      │          │
│  │    │為商│      │  │        │          │                    │      │          │
│  │    │標）│      │  │        │          │                    │      │          │
├─┼──┼──┼───┼─┼────┼─────┼──────────┼───┼─────┤
│二│客喜│商標│蔭干  │19│00000000│92/09/01~ │咖啡、冰、冰淇淋、汽│咖啡  │  160元   │
│  │康  │    │      │  │        │102/08/3  │水、果汁、茶葉飲料、│      │          │
│  │    │    │      │  │        │          │可可、礦泉水        │      │          │
├─┼──┼──┼───┼─┼────┼─────┼──────────┼───┼─────┤
│三│可喜│商標│眠水  │30│00000000│91/05/16~ │咖啡、咖啡豆、可可、│咖啡  │  120元   │
│  │康  │    │      │  │        │101/05/15 │巧克力粉、茶葉粉、烏│      │          │
│  │    │    │      │  │        │          │龍茶、綠茶、冰淇淋、│      │          │
│  │    │    │      │  │        │          │霜淇淋、雪泥、雪糕  │      │          │
├─┼──┼──┼───┼─┼────┼─────┼──────────┼───┼─────┤
│四│同上│商標│客喜康│30│00000000│90/11/01~ │咖啡、咖啡豆、可可、│咖啡  │  90元    │
│  │    │    │經典  │  │        │99/12/31  │茶葉、紅茶、綠茶、冰│      │          │                                                                 │
│  │    │    │      │  │        │          │、冰淇淋、霜淇淋、聖│      │          │
│  │    │    │      │  │        │          │代冰淇淋、土司、蛋糕│      │          │
│  │    │    │      │  │        │          │、麵包、漢堡、三明治│      │          │
│  │    │    │      │  │        │          │、義大利脆餅、布丁、│      │          │
│  │    │    │      │  │        │          │餡餅、饅頭、鬆餅    │      │          │
├─┼──┼──┼───┼─┼────┼─────┼──────────┼───┼─────┤
│五│同上│商標│自生  │30│00000000│89/10/01~ │咖啡、咖啡豆、可可、│咖啡  │  160元   │
│  │    │    │      │  │        │99/09/30  │可可豆、巧克力粉、咖│      │          │
│  │    │    │      │  │        │          │啡、巧克力製成之飲料│      │          │
│  │    │    │      │  │        │          │、茶葉、茶葉製成之飲│      │          │
│  │    │    │      │  │        │          │料                  │      │          │
├─┼──┼──┼───┼─┼────┼─────┼──────────┼───┼─────┤
│六│同上│商標│曼特寧│30│00000000│90/12/16~ │咖啡、咖啡豆、可可、│咖啡  │  100元   │
│  │    │    │泰普  │  │        │100/12/15 │茶葉、紅茶、綠茶、冰│      │          │
│  │    │    │      │  │        │          │、冰淇淋、霜淇淋、聖│      │          │
│  │    │    │      │  │        │          │代冰淇淋            │      │          │
├─┼──┼──┼───┼─┼────┼─────┼──────────┼───┼─────┤
│七│同上│商標│法國香│30│00000000│90/10/01~ │同上                │咖啡  │  120元   │
│  │    │    │榭    │  │        │100/09/30 │                    │      │          │
├─┼──┼──┼───┼─┼────┼─────┼──────────┼───┼─────┤
│八│同上│商標│魔笛  │30│00000000│90/09/01~ │茶葉製成之飲料、咖啡│咖啡  │  120元   │
│  │    │    │      │  │        │100/08/31 │豆、可可、巧克力、咖│      │          │
│  │    │    │      │  │        │          │啡、可可、巧克力製成│      │          │
│  │    │    │      │  │        │          │之飲料、冰淇淋      │      │          │
├─┼──┼──┼───┼─┼────┼─────┼──────────┼───┼─────┤
│九│同上│商標│雪岸  │30│00000000│90/09/01~ │茶葉製成之飲料、咖啡│咖啡奶│  120元   │
│  │    │    │      │  │        │100/08/31 │豆、可可、巧克力、咖│泡    │          │
│  │    │    │      │  │        │          │啡、可可、巧克力製成│      │          │
│  │    │    │      │  │        │          │之飲料、三明治、麵包│      │          │
│  │    │    │      │  │        │          │、土司、蛋糕、漢堡、│      │          │
│  │    │    │      │  │        │          │義大利脆餅、餅干、餡│      │          │
│  │    │    │      │  │        │          │餅、包子、冰淇淋    │      │          │
├─┼──┼──┼───┼─┼────┼─────┼──────────┼───┼─────┤
│十│同上│商標│雪國之│30│00000000│90/10/01~ │咖啡、咖啡豆、可可、│咖啡冰│  120元   │
│  │    │    │秋    │  │        │100/09/30 │茶葉、紅茶、綠茶、冰│沙    │          │
│  │    │    │      │  │        │          │、冰淇淋、霜淇淋、聖│      │          │
│  │    │    │      │  │        │          │代冰淇淋            │      │          │
├─┼──┼──┼───┼─┼────┼─────┼──────────┼───┼─────┤
│十│同上│商標│嘉年華│30│00000000│90/11/01~ │咖啡、咖啡豆、可可、│冰咖啡│  150元   │
│一│    │    │      │  │        │100/10/31 │茶葉、紅茶、綠茶    │      │          │
├─┼──┼──┼───┼─┼────┼─────┼──────────┼───┼─────┤
│十│同上│商標│蘇格蘭│30│00000000│91/09/16~ │茶葉製成之飲料、咖啡│糕點  │  70元    │
│二│    │    │騎士  │  │        │101/09/15 │豆、巧克力、咖啡、可│      │          │
│  │    │    │      │  │        │          │可、巧克力製成之飲料│      │          │
│  │    │    │      │  │        │          │、三明治、麵包、漢堡│      │          │
│  │    │    │      │  │        │          │、義大利脆餅、包子、│      │          │
│  │    │    │      │  │        │          │冰淇淋、比薩、便當、│      │          │
│  │    │    │      │  │        │          │牛肉麵、排骨飯、麵條│      │          │
│  │    │    │      │  │        │          │、粥、飯            │      │          │
├─┼──┼──┼───┼─┼────┼─────┼──────────┼───┼─────┤
│十│同上│商標│羅漢  │30│00000000│90/01/01~ │粗糖、方糖、砂糖、蜂│果凍、│  70元    │
│三│    │    │      │  │        │99/12/31  │蜜、楓糖、蜜糖、冰淇│薰衣茶│          │
│  │    │    │      │  │        │          │淋                  │飲    │          │
├─┼──┼──┼───┼─┼────┼─────┼──────────┼───┼─────┤
│十│同上│商標│帕尼尼│30│00000000│89/11/01~ │土司、蛋糕、麵包、漢│三明治│  110元   │
│四│    │    │      │  │        │99/10/31  │堡、三明治、義大利脆│      │          │
│  │    │    │      │  │        │          │餅、饅頭、燒賣、蛋餅│      │          │
│  │    │    │      │  │        │          │、方糖、粗糖、砂糖、│      │          │
│  │    │    │      │  │        │          │粥、飯糰、速食麵、速│      │          │
│  │    │    │      │  │        │          │食義大利麵、牛肉麵  │      │          │
├─┼──┼──┼───┼─┼────┼─────┼──────────┼───┼─────┤
│十│同上│商標│褔尼亞│30│00000000│90/10/01~ │咖啡、咖啡豆、可可、│三明治│  120元   │
│五│    │    │      │  │        │100/09/30 │茶葉、紅茶、綠茶、冰│      │          │
│  │    │    │      │  │        │          │、冰淇淋、霜淇淋、漢│      │          │
│  │    │    │      │  │        │          │堡、三明治、義大利脆│      │          │
│  │    │    │      │  │        │          │餅、布丁、餡餅、饅頭│      │          │
│  │    │    │      │  │        │          │、鬆餅、粥、飯糰、雞│      │          │
│  │    │    │      │  │        │          │腿飯、牛肉飯、咖哩飯│      │          │
│  │    │    │      │  │        │          │、壽司、炒飯、排骨飯│      │          │
├─┼──┼──┼───┼─┼────┼─────┼──────────┼───┼─────┤
│十│同上│商標│珍品貴│30│00000000│90/12/16~ │雞腿飯、牛肉飯、咖哩│簡餐  │  180元   │
│六│    │    │妃    │  │        │100/12/1  │飯、壽司、炒飯、排骨│      │          │
│  │    │    │      │  │        │          │飯                  │      │          │
├─┼──┼──┼───┼─┼────┼─────┼──────────┼───┼─────┤
│十│同上│商標│愛情海│30│00000000│90/09/01~ │便當、牛肉麵、排骨飯│蔬菜麵│  170元   │
│七│    │    │      │  │        │100/08/3  │、麵條、粥、飯      │      │          │
└─┴──┴──┴───┴─┴────┴─────┴──────────┴───┴─────┘
附件：
臺灣新竹地方法院刑事判決　　　　　　　　93年度自字第23號
自　訴　人　客喜康企業股份有限公司
法定代理人　甲○○
自　訴　人　可喜康股份有限公司
法定代理人　乙○○
共      同
自訴代理人　宋嬅玲律師
被　　　告　戊○○
上列被告因違反商標法案件，經自訴人提起自訴，本院判決如下
︰
    主  文
戊○○未得商標權人同意，於同一商品，使用相同之註冊商標，
處有期徒刑月，如易科罰金，以佰元折算壹日。
    事  實
  戊○○為新竹市○○路470號旭日行商號負責人，於民國88年1
  月19日與客喜康企業股份有限公司（下簡稱客喜康公司）簽訂
  為期3年之加盟契約書，加盟客喜康公司經營之「真鍋珈琲館
  」（嗣於加盟期間更名為「KOHIKAN珈琲館」）連鎖事業，加
  盟期間並有權使用附表所示編號1至16之可喜康股份有限公司
  （下簡稱可喜康公司）擁有、編號17所示客喜康公司擁有，均
  向經濟部智慧財產局申請註冊核准取得商標使用權或延展專用
  期間，現仍於商標專用期間內之商標。期滿後戊○○雖未與客
  喜康公司續訂書面契約，然雙方仍按相同加盟條件以不定期限
  繼續加盟契約，迄93年6月1日戊○○始以經營不善、積欠貨款
  為由，經客喜康公司同意後終止加盟契約。戊○○明知加盟契
  約終止後，未得商標權人客喜康公司及可喜康公司同意，已不
  得以附表編號1之服務標章經營同一之咖啡廳業務，亦不得於
  同一商品使用與如附表編號2至16所示相同之註冊商標，且其
  已與客喜康公司約定於93年6月16日前，以自費撤除附有登錄
  KOHIKAN客喜康商標之物品，竟未依約辦理，未得客喜康公司
  及可喜康公司同意，仍擅自將印有附表編號1所示服務標章及
  附表編號2至17所示商標之商品點單作為價目表，繼續置於其
  在上址所經營之「鍋本家珈琲館」內，用以經營同一之咖啡廳
  業務及供顧客點選同一之商品，並基於概括犯意，多次連續販
  售與附表編號2至16所示相同之商品予顧客。迨同年8月18日，
  戊○○接獲客喜康公司及可喜康公司寄發之存證信函後，始停
  止使用及販賣。
